ACORDAO-COMPLETO-2492844

ACÓRDÃO 9745/2021 ATA 26/2021 - SEGUNDA CÂMARA

VISTOS, relatados e discutidos estes autos em que se analisa ato de concessão de aposentadoria deferido pelo Tribunal Regional Federal da 3ª Região em benefício da Sra. Eliana Reis Bruno, que ocupou cargo de técnico judiciário naquele órgão. 
ACORDAM os Ministros do Tribunal de Contas da União, reunidos em Sessão da 2ª Câmara, ante as razões expostas pelo Relator, e com fulcro nos incisos III e IX do art. 71 da Constituição Federal e nos arts. 1º, inciso V, e 39, inciso II, da Lei 8.443/1992, c/c o art. 259, inciso II, do Regimento Interno/TCU, em:
9.1. considerar legal a concessão de aposentadoria em favor da Sra. Eliana Reis Bruno, concedendo registro ao correspondente ato; 
9.2. arquivar o presente processo.

Ato de concessão de aposentadoria em que se discute a atualização de função incorporada.

Segunda Câmara

Tribunal Regional Federal da 3ª Região.

3. Interessada: Eliana Reis Bruno (XXX.490.618-XX).

13.1. Ministro presente: Raimundo Carreiro (na Presidência).
13.2. Ministros-Substitutos convocados: Marcos Bemquerer Costa (Relator) e André Luís de Carvalho.

MARCOS BEMQUERER

Adoto como parte do Relatório, com os pertinentes ajustes de forma, a instrução da Secretaria de Fiscalização de Integridade de Atos e Pagamentos de Pessoal e de Benefícios Sociais - Sefip (peça 5) , por meio da qual a concessão de aposentadoria objeto destes autos foi analisada e recebeu a anuência do escalão superior daquela unidade (peça 6) : 
"EXAME TÉCNICO
Procedimentos aplicados
3. Os procedimentos para exame, apreciação e registro de atos de pessoal encontram-se estabelecidos na Instrução Normativa/TCU 78/2018 e na Resolução/TCU 206/2007. Essas normas dispõem que os atos de pessoal disponibilizados por meio do e-Pessoal devem ser submetidos previamente a críticas automatizadas, com base em parâmetros predefinidos.
4. As críticas das informações cadastradas na etapa de coleta do ato foram elaboradas e validadas levando-se em conta as peculiaridades de cada ato. Os itens verificados nessa etapa são inerentes a dados cadastrais, fundamentos legais, mapa de tempo, ficha financeira, assim como eventuais ocorrências de acumulação. Trata-se de verificações abrangentes, minuciosas e precisas e sem a necessidade de ação humana e, portanto, menos suscetíveis a falhas. As críticas aplicadas estão discriminadas no sistema, no Menu e-Pessoal, opção 'Crítica', que podem ser acessadas mediante concessão de perfil específico a servidores do TCU responsáveis pela análise.
5. Além das críticas automatizadas, há verificação humana adicional no caso de haver alertas do sistema ou informações não formatadas, como esclarecimentos do gestor ou do controle interno.  
6. As críticas também consideram os registros do Sistema Integrado de Administração de Recursos Humanos (Siape) . O Siape disponibiliza informações atualizadas sobre as parcelas que integram os proventos, diferentemente, portanto, do e-Pessoal, que informa as parcelas no momento do registro do ato. 
7. Essa confrontação com o Siape fornece uma visão atual e verdadeira da situação, o que permite descaracterizar irregularidades e inconsistências que, embora constantes do e-Pessoal, já foram corrigidas.
8. As verificações detectadas no ato encontram-se discriminadas na aba de pendências do ato no sistema e-Pessoal, bem como no espelho do ato contemplado por esta instrução.
Exame das Constatações
9. Ato: 61913/2020 - Inicial - Interessado: ELIANA REIS BRUNO - CPF: XXX.490.618-XX
9.1. Parecer do Controle Interno: considerar o ato legal com esclarecimentos.
Justificativa:  Formulário e-Pessoal encaminhado a esta Auditoria Interna em 23/07/20. Esclarece o GP que: 'quanto à incorporação de quintos com período aquisitivo posterior a 08/04/1998, aplicável à servidora em referência, que o c. Supremo Tribunal Federal (STF) julgou, em 19/03/2015, com publicação do Acórdão em 03/08/2015, o Recurso Extraordinário nº 638.115/CE no sentido de que, sob o regime da repercussão geral, não é possível a incorporação de quintos no período compreendido entre a edição da Lei nº 9.624/1998 (publicada em 08/04/1998) e a Medida Provisória nº 2.225-45/2001 (publicada em 04/09/2001) , por ofensa ao princípio da legalidade, como é o caso do servidor em comento.
Posteriormente, em ulterior análise de embargos declaratórios contra a referida decisão, a Suprema Corte decidiu, em sessão de julgamento virtual ocorrida de 11/10/2019 a 17/10/2019, da seguinte forma: 'O Tribunal, por maioria, acolheu parcialmente os embargos de declaração, com efeitos infringentes, para reconhecer indevida a cessação imediata do pagamento dos quintos quando fundado em decisão judicial transitada em julgado, vencida a Ministra Rosa Weber, que rejeitava os embargos. No ponto relativo ao recebimento dos quintos em virtude de decisões administrativas, o Tribunal, em razão de voto médio, rejeitou os embargos e, reconhecendo a ilegitimidade do pagamento dos quintos, modulou os efeitos da decisão de modo que aqueles que continuam recebendo até a presente data em razão de decisão administrativa tenham o pagamento mantido até sua absorção integral por quaisquer reajustes futuros concedidos aos servidores.'
9.2. Constatações e análises:
9.2.1. Houve o registro de pelo menos uma rubrica com 'Denominação para análise pelo TCU = Vantagem de caráter pessoal (126067 - PROV. PROVISÓRIO VPNI 07 L 9527/97 (Vantagem de caráter pessoal - Incorporação de quintos/décimos de função) ' - R$ 2.118,89) .
a. Justificativa do Gestor de Pessoal: não há. Verificação efetuada no âmbito do TCU.
b. Análise do Controle Interno:  não há. Verificação efetuada no âmbito do TCU.
c. Análise da Equipe Técnica: legal.
 Incorporação de 4/10 de CJ-1 em decorrência do exercício de função em data anterior a 8/4/1998. A aludida incorporação de quintos/décimos está em consonância com os critérios fixados nas Leis 8.911/1994 e 9.624/1998, com a jurisprudência deste Tribunal (Decisão 925/1999-Plenário, de relatoria do Ministro Walton Alencar Rodrigues, e Acórdão 731/2003-TCU-Plenário e 732/2003-Plenário, ambos de relatoria do Ministro Guilherme Palmeira) , e com a decisão do Supremo Tribunal Federal no RE 638.115/CE.
9.2.2. O Controle interno emitiu parecer pela legalidade com esclarecimentos.
a. Justificativa do Gestor de Pessoal: não há. Verificação efetuada no âmbito do TCU.
b. Análise do Controle Interno:  não há. Verificação efetuada no âmbito do TCU.
c. Análise da Equipe Técnica: legal.
Os esclarecimentos apontados pelo Controle Interno são irrelevantes para a análise da legalidade do ato ou já foram analisados em crítica específica do e-Pessoal.
9.2.3. Ato e-Pessoal em substituição a ato Sisac devolvido de acordo com comunicado da presidência do TCU. Data de encaminhamento do ato Sisac ao TCU: 03/3/2017
a. Justificativa do Gestor de Pessoal: não há. Verificação efetuada no âmbito do TCU.
b. Análise do Controle Interno:  não há. Verificação efetuada no âmbito do TCU.
c. Análise da Equipe Técnica: legal.
Ato em substituição a ato SISAC devolvido com entrada original no TCU na data de 03/3/2017.
9.2.4. Houve o registro de pelo menos uma rubrica com 'Denominação para análise pelo TCU = Vantagem de caráter pessoal (126064 - PROV. PROVISÓRIO VPNI 04 L 9527/97 (Vantagem de caráter pessoal - Incorporação de quintos/décimos de função) ' - R$ 895,33) .
a. Justificativa do Gestor de Pessoal: não há. Verificação efetuada no âmbito do TCU.
b. Análise do Controle Interno:  não há. Verificação efetuada no âmbito do TCU.
c. Análise da Equipe Técnica: legal.
Incorporação de 3/10 de FC-4 em decorrência do exercício de função em data anterior a 8/4/1998. A aludida incorporação de quintos/décimos está em consonância com os critérios fixados nas Leis 8.911/1994 e 9.624/1998, com a jurisprudência deste Tribunal (Decisão 925/1999-Plenário, de relatoria do Ministro Walton Alencar Rodrigues, e Acórdão 731/2003-TCU-Plenário e 732/2003-Plenário, ambos de relatoria do Ministro Guilherme Palmeira) , e com a decisão do Supremo Tribunal Federal no RE 638.115/CE.
9.2.5. Houve o registro de pelo menos uma rubrica com 'Denominação para análise pelo TCU = Vantagem de caráter pessoal (126065 - PROV. PROVISÓRIO VPNI 05 L 9527/97 (Vantagem de caráter pessoal - Incorporação de quintos/décimos de função) ' - R$ 1.030,32) .
a. Justificativa do Gestor de Pessoal: não há. Verificação efetuada no âmbito do TCU.
b. Análise do Controle Interno: não há. Verificação efetuada no âmbito do TCU.
c. Análise da Equipe Técnica: ilegal.
Incorporação de 3/10 de FC-5 em decorrência do exercício interpolado de função no período de 23/7/1993 a 16/12/2001, com amparo em decisão administrativa. O pagamento da aludida parcela de quintos/décimos contraria a decisão do Supremo Tribunal Federal no RE 638.115/CE e o entendimento firmado no âmbito desta Corte de Contas, a exemplo do Acórdão 6317/2021-TCU-Primeira Câmara, de relatoria do Ministro Walton Alencar Rodrigues, haja vista que a Unidade Jurisdicionada não promoveu o destaque da parcela de quintos incorporada com amparo em funções comissionadas exercidas entre 8/4/1998 a 4/9/2001, a qual deveria ter sido transformada em Parcela Compensatória a ser absorvida por quaisquer reajustes futuros, consoante decidido pelo STF no citado RE 638.115/CE.
9.3. O quadro resumo de ocorrências e, quando for o caso, o detalhamento da norma legal e da jurisprudência para as inconsistências acima elencadas encontra-se no anexo II dessa instrução. 
	(...) 
CONCLUSÃO
10. A abrangência e a profundidade das verificações levadas a efeito fundamentam a convicção de que o ato 61913/2020 pode ser apreciado pela ilegalidade, em razão das irregularidades apontadas no item Exame das Constatações desta instrução, que representam afronta à legislação e à jurisprudência de referência.
11. O aludido ato deu entrada neste Tribunal há menos de cinco anos, não sendo aplicável, portanto, o procedimento de contraditório e ampla defesa determinado pelo Acórdão 587/2011-TCU-Plenário.
PROPOSTA DE ENCAMINHAMENTO
12. Ante o exposto, com fundamento no art. 71, inciso III, da Constituição Federal, no art. 1º, inciso V, e art. 39, incisos I e II, da Lei 8.443/1992, no art. 260 do Regimento Interno do Tribunal de Contas da União, propõe-se: 
12. considerar ILEGAL a concessão de aposentadoria de ELIANA REIS BRUNO do quadro de pessoal do órgão/entidade Tribunal Regional Federal da 3ª Região e recusar registro ao correspondente ato inicial, com base nos arts. 71, inciso III, da Constituição Federal, 1º, inciso V, e 39, inciso II, da Lei 8.443/1992 e 260, § 1º, do Regimento Interno/TCU;
12.2. com fulcro no art. 262, caput, do Regimento Interno/TCU, determinar ao órgão/entidade Tribunal Regional Federal da 3ª Região que: 
12.2.1. promova, no prazo de 30 (trinta) dias, o destaque da (s) parcela (s) de quintos incorporada (s) com amparo em funções comissionadas exercidas entre 8/4/1998 e 4/9/2001 e transforme-a (s) em 'Parcela Compensatória' a ser absorvida por quaisquer reajustes futuros, consoante decidido pelo STF no RE 638.115/CE;
12.2.2. dispense a devolução dos valores indevidamente recebidos de boa-fé até a data da ciência do órgão/entidade Tribunal Regional Federal da 3ª Região, do acórdão que vier a ser proferido, com base no Enunciado 106 da Súmula da Jurisprudência do TCU.
12.2.3. informe o teor do acórdão que vier a ser prolatado, encaminhando ao TCU, no prazo de 30 (trinta) dias, comprovante da data de ciência pelo interessado, nos termos do art. 4º, § 3º, da Resolução TCU 170/2004.
12.2.4. dê ciência, no prazo de 15 (quinze) dias, contados da notificação, do inteiro teor desta deliberação à interessada, alertando-a de que o efeito suspensivo proveniente da interposição de eventuais recursos junto ao TCU não a exime da devolução dos valores percebidos indevidamente, caso o recurso não seja provido.
12.2.5. faça cessar todo e qualquer pagamento relativo ao ato impugnado de ELIANA REIS BRUNO, no prazo máximo de 15 (quinze) dias, contados da ciência da decisão deste Tribunal, sob pena de ressarcimento das quantias pagas após essa data pelo responsável."
2.	O Ministério Público junto ao TCU, representado pelo Procurador Júlio Marcelo de Oliveira, discordou do parecer da Sefip, e manifestou-se pela legalidade do ato de concessão de aposentadoria da Sra. Eliana Reis Bruno (peça 7) . Eis os fundamentos invocados pelo Parquet para sustentar a sua divergência (peça 7, p. 1 e 2) :  
"A Decisão 925/1999-TCU-Plenário firmou o seguinte entendimento acerca da incorporação da vantagem de que tratava o art. 62, § 2º, da Lei 8.112/1990, em sua redação original, in verbis:
'8.1. firmar o seguinte entendimento:
8.1.1. é devida a incorporação, ou a atualização de quintos, com fundamento no art. 3º, caput, da Lei 9.624/98, até 8.4.98, adotando-se, para tanto, os critérios contidos na redação original do art. 3º da Lei 8.911/94;
8.1.2. é assegurado, nos termos do art. 5º da Lei 9.624/98, o cômputo do tempo residual de exercício de funções comissionadas não empregado, até 10.11.97, para a incorporação de parcela de décimo, com termo final na data específica em que o servidor complete o interstício de doze meses, de acordo com a sistemática definida na redação original do art. 3º da Lei 8.911/94.
8.1.3. as parcelas incorporadas à remuneração, na forma de quintos, deverão ser transformadas em décimos e estes deverão ser transformados em vantagem pessoal nominalmente identificada;'
De acordo com os dados lançados no quadro 'Funções Exercidas', tem-se os seguintes períodos aquisitivos para efeito de incorporação e atualização da vantagem do art. 62 da Lei 8.112/1990:
	Função
	Início
	Fim
	Dias
	Total
	Décimos

	FC-5
	02/07/1990
	31/07/1990
	30
		
	FC-4
	10/09/1990
	21/09/1990
	12
		
	FC-5
	05/11/1990
	04/12/1990
	30
		
	FC-4
	08/01/1991
	03/02/1991
	27
		
	FC-4
	11/03/1991
	15/03/1991
	5
		
	FC-5
	11/04/1991
	20/04/1991
	10
		
	FC-5
	11/06/1991
	30/06/1991
	20
		
	FC-4
	05/12/1991
	22/07/1992
	231
	365
	2/10 FC-4

	FC-4
	23/07/1992
	31/01/1993
	193
		
	FC-5
	01/02/1993
	02/03/1993
	30
		
	FC-4
	03/03/1993
	22/03/1993
	20
		
	FC-5
	23/03/1993
	22/07/1993
	122
	365
	2/10 FC-4

	FC-5
	23/07/1993
	22/07/1994
	365
	365
	2/10 FC-5

	FC-5
	23/07/1994
	07/09/1994
	47
		
	CJ-1
	08/09/1994
	05/10/1994
	28
		
	CJ-2
	06/10/1994
	06/10/1994
	1
		
	CJ-1
	07/10/1994
	07/11/1994
	32
		
	CJ-2
	08/11/1994
	08/11/1994
	1
		
	CJ-1
	09/11/1994
	22/07/1995
	256
	365
	2/10 CJ-1

	CJ-1
	23/07/1995
	21/07/1996
	365
	365
	2/10 CJ-1

	CJ-1
	22/07/1996
	18/09/1996
	59
		
	CJ-2
	23/03/1998
	27/03/1998
	5
		
	CJ-2
	07/08/1998
	07/08/1998
	1
		
	CJ-2
	12/08/1998
	14/08/1998
	3
		
	CJ-2
	18/01/1999
	05/02/1999
	19
		
	CJ-2
	09/02/2000
	09/02/2000
	1
		
	CJ-2
	24/07/2000
	10/08/2000
	18
		
	CJ-2
	16/11/2000
	24/11/2000
	9
		
	CJ-2
	08/01/2001
	17/01/2001
	10
		
	CJ-2
	22/01/2001
	01/02/2001
	11
		
	FC-5
	02/05/2001
	02/07/2001
	62
		
	CJ-1
	03/07/2001
	12/07/2001
	10
		
	FC-5
	13/07/2001
	15/07/2001
	3
		
	CJ-1
	16/07/2001
	25/07/2001
	10
		
	FC-5
	26/07/2001
	16/12/2001
	144
	365
	1/10 FC-5

Conforme demonstra o quadro acima, inicialmente, a servidora incorporou 4/10 de FC-4, 2/10 de FC-5 e 4/10 de CJ-1.
Tendo em vista que a interessada detinha período residual de função de 59 dias de CJ-1, em 10/11/1997, adquiriu o direito a 1/10 de FC-5, ao completar mais um período aquisitivo em 16/12/2001.
Por esta razão, a origem atualizou 1/10 de FC-4 por 1/10 de FC-5, o que resultou, ao final, em 3/10 de FC-4, 3/10 de FC-5 e 4/10 de CJ-1, situação que está de acordo com as diretrizes fixadas na Decisão 925/1999-TCU-Plenário.
Ante o exposto, o Ministério Público de Contas manifesta-se pela legalidade e registro do ato de aposentadoria em favor da servidora Eliana Reis Bruno."
É o Relatório.

não há.

Procurador Júlio Marcelo de Oliveira.

PESSOAL. APOSENTADORIA. EMPREGO DE TEMPO RESIDUAL DE EXERCÍCIO DE FUNÇÕES COMISSIONADAS EXISTENTE EM 10/11/1997 PARA ATUALIZAÇÃO DE FUNÇÃO INCORPORADA, NOS TERMOS DO ART. 5º DA LEI 9.624/1998. LEGALIDADE DA CONCESSÃO DE APOSENTADORIA, COM REGISTRO DO CORRESPONDENTE ATO. É assegurado, nos termos do art. 5º da Lei 9.624/1998, o cômputo do tempo residual de exercício de funções comissionadas existente em 10/11/1997, não empregado para a concessão de quintos, para incorporação de parcela de décimo, com termo final, a qualquer tempo, na data em que o servidor completar o interstício de doze meses, de acordo com a sistemática definida na redação original do art. 3º da Lei 8.911/1994.

APOSENTADORIA (APOS)

Secretaria de Fiscalização de Integridade de Atos e Pagamentos de Pessoal e de Benefícios Sociais - Sefip.

Em apreciação ato de concessão de aposentadoria emitido pelo Tribunal Regional Federal da 3ª Região em benefício da Sra. Eliana Reis Bruno, que ocupou cargo de técnico judiciário naquele órgão. 
2.	A concessão em análise ocorreu na modalidade voluntária, com proventos integrais, calculados com base na última remuneração do cargo em que se deu a inativação, nos termos do art. 3º da Emenda Constitucional (EC) 47/2005.
3.	As informações constantes do processo indicam que a interessada implementou os requisitos requeridos pelo fundamento concessório para se inativar, uma vez que tinha idade, tempo de contribuição e de serviço público na carreira e no cargo em que se aposentou.
4.	Submetido o ato a críticas automatizadas, a Secretaria de Fiscalização de Integridade de Atos e Pagamentos de Pessoal e de Benefícios Sociais - Sefip detectou a existência da rubrica "quintos/décimos", resultante da incorporação de 3/10 de FC-5 pelo exercício interpolado de função, no período de 23/7/1993 a 16/12/2001, com amparo em decisão administrativa, sem a devida transformação em parcela compensatória a ser absorvida por quaisquer reajustes futuros, em consonância com os termos do RE 638.115/CE. 
5.	Em vista da inconsistência na incorporação de "quintos/décimos", a Sefip propôs a ilegalidade da concessão de aposentadoria e a negativa do registro do correspondente ato (peças 5 e 6) . 
6.	O Ministério Público junto ao TCU (peça 7) dissentiu da proposta da Sefip e manifestou-se pela legalidade da concessão de aposentadoria, com o registro do ato concessório, porquanto, para o Parquet, não ocorreu a incorporação ilegal apontada pela unidade técnica, e, sim, a atualização de função incorporada, com base nas diretrizes fixadas na Decisão 925/1999 - Plenário. 
7.	Desde logo, acolho os fundamentos do parecer exarado pelo Ministério Público/TCU para sustentar a legalidade do ato concessório da aposentadoria da Sra. Eliana Reis Bruno.
8.	A incorporação de quintos encontrava-se disciplinada no art. 3º da Lei 8.911/1994, com a seguinte redação original:
"Art. 3º Para efeito do disposto no § 2º do art. 62 da Lei nº 8.112, de 11 de dezembro de 1990, o servidor investido em função de direção, chefia e assessoramento, ou cargo em comissão, previsto nesta Lei, incorporará à sua remuneração a importância equivalente à fração de um quinto da gratificação do cargo ou função para o qual foi designado ou nomeado, a cada doze meses de efetivo exercício, até o limite de cinco quintos.
§ 1º Entende-se como gratificação a ser incorporada à remuneração do servidor a parcela referente à representação e a gratificação de atividade pelo desempenho de função, quando se tratar de cargo em comissão ou função de direção, chefia e assessoramento dos Grupos: Direção e Assessoramento Superiores - DAS e Cargo de Direção - CD.
§ 2º Quando se tratar de gratificação correspondente às funções de direção, chefia e assessoramento do Grupo - FG e GR, a parcela a ser incorporada incidirá sobre o total desta remuneração.
§ 3º Quando mais de um cargo em comissão ou função de direção, chefia e assessoramento houver sido exercidos no período de doze meses, a parcela a ser incorporada terá como base de cálculo a exercida por maior tempo.
§ 4º Ocorrendo o exercício de cargo em comissão ou de função de direção, chefia ou assessoramento de nível mais elevado, por período de doze meses, após a incorporação dos cinco quintos, poderá haver a atualização progressiva das parcelas já incorporadas, observado o disposto no parágrafo anterior."
9.	Com o advento da Lei 9.624/1998, foram estabelecidos critérios de utilização de tempo residual para incorporação ou atualização de quintos, conforme esclarecido no Acórdão 925/1999-TCU-Plenário (rel. Min. Walton Alencar Rodrigues) :
"8.1.1. é devida a incorporação, ou a atualização de quintos, com fundamento no art. 3º, caput, da Lei 9.624/98, até 8.4.98, adotando-se, para tanto, os critérios contidos na redação original do art. 3º da Lei 8.911/94;
8.1.2. é assegurado, nos termos do art. 5º da Lei 9.624/98, o cômputo do tempo residual de exercício de funções comissionadas não empregado, até 10.11.97, para a incorporação de parcela de décimo, com termo final na data específica em que o servidor complete o interstício de doze meses, de acordo com a sistemática definida na redação original do art. 3º da Lei 8.911/94.
8.1.3. as parcelas incorporadas à remuneração, na forma de quintos, deverão ser transformadas em décimos e estes deverão ser transformados em vantagem pessoal nominalmente identificada;"
10.	A jurisprudência do Tribunal é pacífica quanto à matéria de atualização de quintos com aproveitamento de tempo residual de função exercida existente em 10/11/1997. Eis o enunciado referente aos precedentes dos Acórdão 5785/2020-TCU-Primeira Câmara (rel. Min. Bruno Dantas) e 5.455/2018 - 2ª Câmara (rel. Min. José Mucio Monteiro) , segundo a "Jurisprudência Selecionada do TCU":
"É assegurado, nos termos do art. 5º da Lei 9.624/1998, o cômputo do tempo residual de exercício de funções comissionadas existente em 10/11/1997, não empregado para a concessão de quintos, para incorporação de parcela de décimo, com termo final, a qualquer tempo, na data em que o servidor completar o interstício de doze meses, de acordo com a sistemática definida na redação original do art. 3º da Lei 8.911/1994, com posterior transformação em VPNI [Vantagem Pessoal nominalmente Identificada]"
11.	No caso da Sra. Eliana Reis Bruno, observa-se que até 21/07/1996 ela tinha incorporado 4/10 de FC-4, 2/10 de FC-5 e 4/10 de CJ-1 (peça 3, p. 5/7, e peça 7) , havendo tempo residual de 59 dias de CJ-1 em 10/11/1997. 
12.	Assim, a ex-servidora utilizou esse tempo residual de 59 dias de CJ-1, exercido de 22/07/1996 a 18/09/1996, para, posteriormente, incorporar 1/10 de FC-5, valendo-se da referida função de FC-5 que foi exercida por mais tempo no período aquisitivo. 
13.	Segundo dados da tabela constante do parecer do MP/TCU (peça 7) , estruturada com base nas funções exercidas, conforme consignado no ato concessório (peça 3, p. 5-7) , no período de 18/9/1996 a 16/12/2001, a ex-servidora tinha 59 dias de tempo residual de CJ-1, 20 dias de exercício da função de CJ-1, 77 dias de CJ-2 e 209 de FC-5, completando 365 dias, que lhe deu o direito de incorporar 1/10 de FC-5. 
14.	 Nesse contexto, com amparo nas disposições legais do art. 5º da Lei 9.624/1998 e de acordo com as diretrizes fixadas na referida Decisão 925/1999 - Plenário (rel. Min. Walton Alencar Rodrigues) , o órgão de origem atualizou 1/10 de FC-4 por 1/10 de FC-5. Assim, a situação atualizada dos décimos da inativa é a seguinte: 3/10 de FC-4, 3/10 de FC-5 e 4/10-CJ-1. 
15.	Portanto, como anotei alhures, cabe, na linha do parecer do Ministério Público junto ao TCU, considerar legal a concessão de aposentadoria da Sra. Eliana Reis Bruno, com o registro do correspondente ato. 
	Ante o exposto, voto por que o Tribunal adote a deliberação que ora submeto à apreciação deste Colegiado.
TCU, Sala das Sessões, em 27 de julho de 2021.
MARCOS BEMQUERER COSTA
Relator